【裁判字號】    97,上易,640
【裁判日期】    971216
【裁判案由】    傷害
【裁判全文】
臺灣高等法院臺南分院刑事判決         97年度上易字第640號
上  訴  人
即  被  告  甲○○
選任辯護人  陳啟舜  律師
上列上訴人因傷害案件，不服臺灣臺南地方法院九十七年度易字
第五七二號中華民國九十七年八月二十七日第一審判決（起訴案
號：臺灣臺南地方法院檢察署九十七年度營偵字第二五一號、三
三六號），提起上訴，本院判決如下：
    主  文
上訴駁回。
    事  實
一、甲○○與乙○○二人平日素有怨隙。甲○○於民國九十七年
    一月十日八時許，在臺南縣學甲鎮秀昌里煥昌一一五號乙○
    ○之雇主李蘇玉燕住處前，基於傷害人身體之犯意，先將乙
    ○○推倒在地，再徒手毆打乙○○，及咬張女之右手食指，
    致乙○○受有頭部、頸部、背部、右手指、右膝挫傷，右眼
    角膜擦傷異物等傷害。嗣甲○○於九十七年二月十五日（起
    訴書誤載為九十七年五月十五日），在臺南縣麻豆監理站機
    車停車場，竟復基於傷害人身體之犯意，徒手拉扯乙○○之
    頭髮，致乙○○受有頭皮及頸之挫傷等傷害。
二、案經乙○○訴由臺南縣警察局學甲分局報告臺灣臺南地方法
    院檢察署檢察官偵查起訴。
    理  由
甲、證據能力方面：
  一、證人李蘇玉燕、楊志雄於偵查中之證言，係由檢察事務官
      訊問所得，故未令其具結，依刑事訴訟法第一五八條之三
      規定，其等證言不得作為證據。
  二、按「被告以外之人於審判外之陳述，雖不符前四條之規定
      ，而經當事人於審判程序同意作為證據，法院審酌該言詞
      陳述或書面陳述作成時之情況，認為適當者，亦得為證據
      。當事人、代理人或辯護人於法院調查證據時，知有第一
      百五十九條第一項不得為證據之情形，而未於言詞辯論終
      結前聲明異議者，視為有前項之同意。」刑事訴訟法第一
      百五十九條之五定有明文。查告訴人乙○○於警詢、偵查
      中之指訴，雖為審判外之陳述，不得為證據，但被告同意
      作為證據，且本院認告訴人於警詢及偵查中言詞陳述時，
      並無出於不正方法，情況適當，自得作為證據。
乙、實體方面：
一、訊據被告甲○○對於九十七年一月十日傷害告訴人乙○○之
    事實坦承不諱，惟辯稱：是告訴人先動手，且係她抓我的嘴
    唇，我才咬她手指，我嘴唇縫了兩針云云；另矢口否認於九
    十七年二月十五日傷害之犯行，辯稱：伊只有拉告訴人乙○
    ○的頭髮，並沒有拉告訴人乙○○撞上開機車停車場之告示
    牌云云。經查：
  (一)關於九十七年一月十日傷害犯行部分：
    業據被告於偵查中坦承「我徒手毆打乙○○，並咬傷乙○○
    手指。」「二次都是我先動手的。」等語（詳見九十七年度
    核交字第八Ｏ二號偵查卷第七、十七頁），核與告訴人乙○
    ○於警詢、偵查中指訴之被害情節相符，復有佳里綜合醫院
    乙種診斷證明書在卷可證。至於被告辯稱：係她抓我的嘴唇
    ，我才咬她手指，我嘴唇縫了兩針云云一節，業經檢察官就
    被告甲○○告訴告訴人乙○○傷害一案為不起訴處分（有九
    十七年度營偵字第三三六號不起訴處分書附卷可憑），是被
    告甲○○此次之傷害犯行，應堪認定。
  (二)關於九十七年二月十五日傷害犯行部分：
    (1)業據告訴人乙○○於偵查中指訴綦詳，且被告甲○○亦不
      否認在臺南縣麻豆監理站機車停車場曾拉告訴人乙○○之
      頭髮，復有新樓醫院診斷證明書在卷可憑。而依該診斷證
      明書所載，告訴人乙○○受有頭皮及頸之挫傷等傷害，核
      與被告拉扯告訴人頭髮之行為必然造成之傷害相符，是被
      告甲○○此次之傷害犯行，亦應堪認定。
    (2)被告於本院審理時請求傳喚之證人丙○○到庭具結證稱，
      在當場目擊告訴人先以報紙捲成棍狀敲打被告之頭部，被
      告甲○○乃出手拉扯告訴人乙○○之頭髮，進而兩人互相
      拉扯頭髮，被告甲○○鼻子、牙齒有流血等語。足證被告
      甲○○確有出手拉扯告訴人乙○○之頭髮無誤。被告否認
      告訴人之傷勢係由其所造成云云，並不足採。至於告訴人
      是否亦同時拉扯被告之頭髮，導致被告受傷，並不影響被
      告傷害犯行之成立。
二、核被告兩次所為，均係犯刑法第二百七十七條第一項之傷害
    罪。被告兩次犯行，犯意各別，時間相隔月餘之久，為數罪
    ，應予分論併罰。
三、原判決以被告傷害犯行，事證明確，因予適用刑法第二百七
    十七條第一項、第四十一條第一項前段、第五十一條第五款
    ，刑法施行法第一條之一，並審酌被告之品行、犯罪之動機
    、目的、手段、所生損害、犯罪後態度等一切情狀，各量處
    拘役二十日，並分別諭知易科罰金之折算標準，及定其應執
    行之刑，以資懲儆。
四、本院經核原判決認事用法，均無違誤，量刑亦稱妥適。被告
    上訴意旨否認犯罪，不可採信。從而，被告上訴為無理由，
    應予駁回。
據上論結，應依刑事訴訟法第三百六十八條，判決如主文。
本案經檢察官曾銘芳到庭執行職務。
中    華    民    國    97    年    12    月    16    日
                  刑事第六庭    審判長法  官  董武全
                                      法  官  沈揚仁
                                      法  官  曾文欣
以上正本證明與原本無異。
不得上訴。
                                      書記官  李育儒
中    華    民    國    97    年    12    月    17    日
附錄論罪科刑法條：
刑法第二百七十七條第一項：
傷害人之身體或健康者，處三年以下有期徒刑、拘役或一千元以
下罰金。


司法院資訊處製作；財團法人民間司法改革基金會備份。
